Selmareta Nurani

Email: selmaretanrn20@gmail.com | Phone: 081386528135 | Lokasi: Jakarta, Indonesia LinkedIn: linkedin.com/in/selmareta-nurani/ | Portfolio: bit.ly/PortfolioSelmaretaNurani

TENTANG SAYA

Saya Selmareta Nurani Lulusan dari Fakultas Teknologi Informasi Program Studi Teknik Informatika tahun 2023 dengan predikat *Cumlaude*. Pengalaman dan minat saya ada pada *Technical Writer, Database Engineer, Data Analyst* dan *Machine Learning Area*. Saya adalah individu yang memiliki antusiasme yang tinggi, kemampuan bekerja sama dalam tim, dedikasi yang pantang menyerah untuk memperoleh pengetahuan baru, dan kemampuan untuk beradaptasi secara baik terhadap situasi yang berubah secara dinamis.

PENDIDIKAN

Univeritas YARSI - Jakarta, Indonesia

Agustus 2019 – Oktober 2023

S1 Teknik Informatika – IPK 3.70

Kegiatan dan Organisasi:

- Asisten Dosen Mata Kuliah Basis Data 1 dan Basis Data 2
- Senat Mahasiswa Fakultas Teknologi Informasi, Universitas YARSI
- SMARAKARYADHWANI, Universitas YARSI
- Pengabdian Masyarakat, Lembaga Pengabdian kepada Masyarakat Universitas YARSI
- Panitia Mentor PPKMB Universitas YARSI
- Type Key Program Studi Teknik Informatika, Universitas YARSI

PENGALAMAN

PT. Surya Citra Media, Tbk - SCTV Tower

18 Agustus 2022 – 31 Desember 2022

Helpdesk Support Information Technology – Magang

- Melakukan troubleshoot menggunakan tools aplikasi remote
- Melakukan troubleshoot software dan hardware
- Melakukan instal OS dan software

PT. MariBelajarIndonesia

07 Februari 2022 – 24 Juni 2022

Intelligence Cloud Track - Studi Independen Bersertifikat

- Mempelajari Track Intelligence Cloud di MariBelajar sebagai bagian dari Program Studi Independen Bersertifikat Kampus Merdeka
- Project: Website Dan Chatbot Layanan Daring Instansi Akademik

Universitas YARSI

Al Talent Academy x Kampus Merdeka

- Mempelajari dan menghasilkan solusi praktis dengan menggunakan metode machine learning
- Melakukan penelitian dibidang teknologi informasi dan medis

PENCAPAIAN

- Lolos Seleksi Dan Berhasil Menyelesaikan Program Ai Talent Academy Kampus Merdeka
- Lulus Ujian TensorFlow Developer Certified
- Lolos Seleksi Dan Berhasil Menyelesaikan Program Studi Independen Bersertifikat Kampus Merdeka Batch 3 di PT. MariBelajarIndonesia
- Lolos Seleksi Dan Berhasil Menyelesaikan Program Magang Bersertifikat Kampus Merdeka Batch 4 di PT. Surya Citra Media, Tbk - SCTV Tower

SKILLS

- Bahasa Pemrograman: Python dan Java
- Data Visualization
- IT Support
- Microsoft Office
- MySQL, SQL, PostgreSQL dan PLSQL
- Microsoft Tools (Microsoft Azure, Microsoft SQL Server, Microsoft Power Platform, Microsoft Dynamics 365(CRM dan ERP))
- Soft Skills: Time Management, Communication, Problem Solving and Collaboration